【裁判字號】    97,上易,191
【裁判日期】    970617
【裁判案由】    竊盜
【裁判全文】
臺灣高等法院臺南分院刑事判決         97年度上易字第191號
上  訴  人  臺灣雲林地方法院檢察署檢察官
被      告  甲○○
                    現於臺灣臺南看守所羈押中
上列上訴人因被告竊盜案件，不服臺灣雲林地方法院97年度易字
第25號中華民國97年2月29日第一審判決（起訴案號：臺灣雲林
地方法院檢察署96年度偵字第6153號、第6284號），提起上訴，
本院判決如下：
    主  文
原判決關於附表編號二部分及所定執行刑部分，均撤銷。
甲○○犯竊盜罪（附表編號二），累犯，處有期徒刑陸月。
其他上訴駁回。
甲○○前項上訴駁回部分，與第二項所處有期徒刑陸月，應執行
有期徒刑壹年拾壹月。扣案之柴刀壹把沒收之。
    事  實
一、甲○○前於民國（上同）九十四年間，因連續施用第一級毒
    品之案件，經台灣雲林地方法院於九十四年十一月十一日以
    九十四年度訴字第七五八號判處有期徒刑八月確定（第一案
    ）；又因偽造印文案件，經台灣雲林地方法院北港簡易庭於
    九十五年四月四日以九十五年度港簡字第四十號判處有期徒
    刑六月確定（第二案）；復因連續施用第二級毒品案件，經
    台灣雲林地方法院於九十五年五月一日以九十五年度簡字第
    二三號判處有期徒刑四月確定（第三案）；再因竊盜案件，
    經本院於九十五年一月二十五日以九十四年度訴字第六九七
    號判處有期徒刑七月確定（第四案）。上開第一案至第四案
    經台灣雲林地方法院裁定定其應執行之刑為有期徒刑二年確
    定，於九十四年十二月二日入監服刑，於九十六年一月十一
    日假釋出監，假釋中付保護管束，甫於九十六年六月二十六
    日假釋期滿未經撤銷假釋視為執行完畢。
二、甲○○猶不知悔改，竟意圖為自己不法之所有，於附表編號
    一至五所示之時間，至附表編號一至五所示之地點，以如附
    表編號一至五所示之方法，竊取如附表編號一至五所示戊○○、乙○○、丙○○、丁○○及己○○之財物得手。嗣經警
    循線查獲，並扣得甲○○所有之柴刀一把，始知上情。
三、案經被害人乙○○訴由嘉義縣警察局民雄分局及雲林縣警察
    局北港分局報請台灣雲林地方法院檢察署偵查後提起公訴。
    理  由
壹、程序部分：
    訊之被告甲○○對於起訴之犯罪事實均坦承不諱，並當庭表
    示認罪，而經本院裁定以簡式審判程序加以審理，則依據刑
    事訴訟法第二百七十三條之二、同法第一百五十九條第二項
    之規定，不適用傳聞法則有關限制證據能力之相關規定，合
    先敘明。
貳、實體部分：
一、上開犯罪事實，業據被告在於警詢、偵訊、原審及本院審理
    中均坦承不諱，核與被害人乙○○、丙○○、己○○及丁○○在警詢陳述之情節相符，復有失竊車輛記錄查詢表、車籍
    資料詳細表各三紙、嘉義縣警察局車輛尋獲電腦輸入單共二
    紙、內政部警政署刑事警察局九十六年十一月十九日刑紋字
    第0960172987號鑑驗書、勘查採證同意書各一份、查獲照片
    共十二張及贓物認領保管單共三張附卷可稽，另有柴刀一把
    扣案可佐證。據上，足認被告之自白與事實相符，可以採信
    。是本件事證明確，被告前述犯行洵堪認定，應依法論科。
二、論罪：
（一）核被告所犯如附表編號一至三及五所示之犯行，係犯刑法
      第三百二十條第一項之竊盜罪。如附表編號四所示之犯行
      ，係犯刑法第三百二十一條第一項第三款之攜帶兇器竊盜
      罪。
（二）被告所為附表編號一至五之竊盜犯行之犯罪時間、地點均
      不相同，又係侵害不同被害人之財產法益，顯係出於不同
      之犯意所為之不同行為，應分論併罰。
（三）被告有前述犯罪事實欄所記載之前科紀錄，有臺灣高等法
      院被告前案紀錄表附卷可佐，其於有期徒刑執行完畢後五
      年內故意再犯附表編號二至五所示有期徒刑以上之罪，構
      成累犯，均應依刑法第四十七條第一項之規定加重其刑。
三、刑法新舊法比較（附表編號一部分）：按被告為附表一所示
    竊盜行為後，刑法已於九十四年二月二日修正公布，並於九
    十五年七月一日生效施行。而刑法第二條第一項修正為「行
    為後法律有變更者，適用行為時之法律。但行為後之法律有
    利於行為人者，適用最有利於行為人之法律。」，採「從舊
    從輕」之原則，與修正前刑法第二條採「從新從輕」之原則
    不同。又比較時應就罪刑有關之共犯、未遂犯、想像競合犯
    、牽連犯、連續犯、結合犯，以及累犯加重、自首減輕暨其
    他法定加減原因（如身分加減）與加減例比等一切情形，綜
    其全部罪刑之結果而為比較。查，（一）罰金部分：刑法第
    三十三條第五款關於「罰金：一元以上」之規定，修正公布
    為「罰金：新台幣一千元以上，以百元計算」，法定本刑中
    列有罰金者，因新法之規定其法定最低度罰金因之提高，涉
    及科刑規範變更，自有新舊法比較之必要。而舊法最低度之
    一元銀元，折算為新台幣三元，並經罰金罰鍰提高標準條例
    提高為十倍，即新台幣三十元，因新法之規定其法定最低度
    罰金為一千元，且以百元計。比較結果，自以舊法較有利於
    被告。（二）定執行刑部分：修正前第五十一條第五款規定
    「宣告多數有期徒刑者，於各刑中之最長期以上，各刑合併
    之刑期以下，定其刑期。但不得逾二十年」及第六款「宣告
    多數拘役者，比照前款定其刑期。但不得逾四個月」之規定
    ，修正為第五十一條第五款「宣告多數有期徒刑者，於各刑
    中之最長期以上，各刑合併之刑期以下，定其刑期。但不得
    逾三十年」及第六款「宣告多數拘役者，比照前款定其刑期
    。但不得逾一百二十日」。比較結果，自以舊法定執行刑之
    規定對被告較有利，其中一罪在刑法修正施行前，亦同（最
    高法院95年度第8次刑事庭會議決議參照）。是本案被告多
    次竊盜犯行，其中附表編號一所示之行為既在刑法修正施行
    前，參照前揭最高法院決議意旨，應適用修正前刑法第五十
    一條第五款之規定本案被告應執行之刑。
四、撤銷改判部分（即附表編號二）：
（一）本件被告如附表編號二部分之事實，原判決以被告罪證明
      確，因予論罪科刑，固非無見。惟查，被告所犯本案竊盜
      之犯行共五件，其中竊取財產價值較輕之機車有量處三月
      、五月及六月（即附表編號一、三、五），竊取價值較高
      之自用小客貨車，則僅量處有期徒刑四月，其量刑標準顯
      輕重失衡。是原審此部分所量處之刑，尚有未洽。檢察官
      上訴意旨指摘此部分量刑不當，為有理由，本院自應將原
      判決關於此部分及所定應執行刑部分，均撤銷改判。
（二）爰審酌被告任意竊取他人自小客貨車供己代步，顯見被告
      無視法紀，尊重他人財產權觀念薄弱，亦影響社會治安，
      未能從前揭監獄服刑中獲得教訓，誠屬不該，然念及被告
      犯後坦承犯行，所竊取之已經歸還被害人，造成被害人財
      產損失並非鉅大，又被告僅國中肄業，智識程度不高等一
      切情狀，量處有期徒刑六月，以資懲儆。
五、上訴駁回部分（即附表編號一、三至五）:
    關於被告於附表編號一、三至五所示之犯行，原判決以被告
    罪證明確，因予適用刑法第三百二十條第一項、第三百二十
    一條第一項第三款、第四十七條、第一項第二款、（修正前
    ）第五十一條第五款，刑法施行法第一條之一第一項、第二
    項前段，並審酌被告任意竊取他人機車供己代步，又隨意砍
    取他人所有之甘蔗供己食用，顯見被告無視法紀，尊重他人
    財產權觀念薄弱，亦影響社會治安，未能從前揭監獄服刑中
    獲得教訓，誠屬不該，然念及被告犯後坦承犯行，所竊取之
    財物多半已經歸還被害人，造成被害人財產損失並非鉅大，
    又被告僅國中肄業，智識程度不高等一切情狀，分別量處如
    附表編號一、三至五所示之刑。又被告如附表編號一所示之
    竊盜犯行，其犯罪時間在九十六年四月二十四日以前，核與
    中華民國九十六年年罪犯減刑條例所定得減刑之要件相符，
    併依同條例第二條第一項第三款、第七條之規定，諭知其減
    得之刑如附表編號一所示。復認扣案之柴刀一把，為被告所
    有供犯如附表編號四竊盜犯行所用之工具，業據被告供陳明
    確，應依刑法第三十八條第一項第二款之規定沒收之。本院
    經核原判決此部分之認事用法，並無不合，量刑亦稱妥適。
    檢察官上訴意旨指摘原判決此部分量刑過輕，為無理由，自
    應予駁回，並就上開撤銷改判所處有期徒刑部分，與駁回上
    訴所處有期徒刑部分，定其應執行之刑。
據上論結，應依刑事訴訟法第三百六十八條、第三百六十九條第
一項前段、第三百六十四條、第二百七十三條之一第一項、第二
百九十九條第一項，刑法第三百二十條第一項、第四十七條第一
項、（修正前）第五十一條第五款，判決如主文。
本案經檢察官蘇南桓到庭執行職務。
中    華    民    國    97    年     6    月    17    日
                  刑事第二庭    審判長法  官  葉居正
                                      法  官  洪碧雀
                                      法  官  吳勇輝
以上正本證明與原本無異。
不得上訴。
                                      書記官  李良倩
中    華    民    國    97    年     6    月    17    日
附錄論罪科刑法條全文：
中華民國刑法第320條第1項：
意圖為自己或第三人不法之所有，而竊取他人之動產者，為竊盜
罪，處 5 年以下有期徒刑、拘役或 500元以下罰金。
中華民國刑法第321條第1項：
犯竊盜罪而有左列情形之一者，處6 月以上5 年以下有期徒刑：
一  於夜間侵入住宅或有人居住之建築物、船艦或隱匿其內而犯
    之者。
二  毀越門扇、牆垣或其他安全設備而犯之者。
三  攜帶兇器而犯之者。
四  結夥3 人以上而犯之者。
五  乘火災、水災或其他災害之際而犯之者。
六  在車站或埠頭而犯之者。
附表：被告竊盜犯行一覽表
┌─┬────┬────┬───┬─────────┬─────┬──────┬──────┐
│編│犯罪時間│犯罪地點│被害人│犯罪方法及所得財物│法條及所犯│   宣告刑   │減刑後之刑  │
│號│        │        │      │                  │罪名      │            │            │
├─┼────┼────┼───┼─────────┼─────┼──────┼──────┤
│1 │民國90年│雲林縣元│戊○○│以自備鑰匙（未扣案│刑法第320 │處有期徒刑參│減為有期徒刑│
│  │4 月21日│長鄉澤西│      │）發動戊○○所有車│條第1 項之│月。        │壹月又拾伍日│
│  │凌晨    │村潭內路│      │號MKG-416 號機車並│竊盜罪。  │            │。          │
│  │        │124 號樓│      │駕車離去，竊盜得手│          │            │            │
│  │        │下      │      │後將該車引擎（引擎│          │            │            │
│  │        │        │      │號碼為GY6D-8 05747│          │            │            │
│  │        │        │      │號）卸下，將該引擎│          │            │            │
│  │        │        │      │藏放在雲林縣水林鄉│          │            │            │
│  │        │        │      │土厝村大庄路65號之│          │            │            │
│  │        │        │      │住處內，其餘車體則│          │            │            │
│  │        │        │      │拋棄在不詳之地點。│          │            │            │
├─┼────┼────┼───┼─────────┼─────┼──────┼──────┤
│2 │96年9 月│雲林縣水│乙○○│以自備鑰匙（未扣案│刑法第320 │處有期徒刑陸│不得減刑。  │
│  │30日凌晨│林鄉水北│      │）發動乙○○所持有│條第1 項之│月。        │            │
│  │4 時40分│村自強街│      │車號D5-4120 號自小│竊盜罪。  │            │            │
│  │許      │2號     │      │客貨車並駕車離去，│          │            │            │
│  │        │        │      │竊盜得手後為避免查│          │            │            │
│  │        │        │      │獲，將之棄置在嘉義│          │            │            │
│  │        │        │      │縣新港鄉南港村舊南│          │            │            │
│  │        │        │      │港61號。          │          │            │            │
├─┼────┼────┼───┼─────────┼─────┼──────┼──────┤
│3 │96年10月│雲林縣北│丙○○│以自備鑰匙（未扣案│刑法第320 │處有期徒刑伍│不得減刑。  │
│  │30日下午│港鎮新街│      │）發動丙○○所有車│條第1 項之│月。        │            │
│  │1時許   │里新德路│      │號2HD-799 號機車並│竊盜罪。  │            │            │
│  │        │123 號馬│      │駕車離去，得手後將│          │            │            │
│  │        │祖醫院之│      │之藏放在雲林縣水林│          │            │            │
│  │        │員工停車│      │鄉○○村○○路65號│          │            │            │
│  │        │場      │      │之住處內。        │          │            │            │
├─┼────┼────┼───┼─────────┼─────┼──────┼──────┤
│4 │96年11月│雲林縣水│丁○○│以其所有之柴刀1 把│刑法第321 │處有期徒刑柒│不得減刑。  │
│  │25日下午│林鄉土厝│      │砍取丁○○所有之甘│條第1 項第│月。扣案之柴│            │
│  │6 時30分│村大庄段│      │蔗5支得手。       │3 款之攜帶│刀壹把沒收之│            │
│  │許      │第29863 │      │                  │兇器竊盜罪│。          │            │
│  │        │地號之土│      │                  │。        │            │            │
│  │        │地      │      │                  │          │            │            │
├─┼────┼────┼───┼─────────┼─────┼──────┼──────┤
│5 │96年12月│雲林縣北│己○○│以自備鑰匙（未扣案│刑法第320 │處有期徒刑陸│不得減刑。  │
│  │4 日上午│港鎮大同│      │）發動己○○所有車│條第1 項之│月。        │            │
│  │7 時許  │路建國國│      │號LUV-611 號機車並│竊盜罪。  │            │            │
│  │        │宅丁一棟│      │駕車離去，得手後將│          │            │            │
│  │        │前      │      │之藏放在雲林縣水林│          │            │            │
│  │        │        │      │鄉○○村○○路65號│          │            │            │
│  │        │        │      │之住處內，並將該車│          │            │            │
│  │        │        │      │牌丟棄。          │          │            │            │
└─┴────┴────┴───┴─────────┴─────┴──────┴──────┘


司法院資訊處製作；財團法人民間司法改革基金會備份。
